臺灣臺中地方法院刑事判決　　　　　　　　　　　九十三年度中簡上字第二號
　　上　訴　人　乙○○
　　即　被　告
右上訴人即被告因贓物案件，不服本院臺中簡易庭中華民國九十三年四月二日九十三
年度中簡字第七三八號第一審簡易判決（聲請簡易判決處刑書案號：臺灣臺中地方法
院檢察署九十三年度偵字第五八二六號），提起上訴，本院管轄之第二審合議庭判決
如左：
    主  文
上訴駁回。
乙○○緩刑參年。
    事  實
一、緣乙○○所使用之ＡＨ－三六九二號自用小客車因屬逾期檢驗車輛，而遭臺北市
    監理站於民國八十八年十二月二日逕行註銷上開車牌牌照。嗣乙○○於九十一年
    間某日，在臺中市西屯區某處，明知真實年籍姓名不詳之成年人所提供之ＰＱ─
    九一五九號自用小客車車牌二面係來路不明之贓物（該車牌係甲○○所有在臺中
    縣大里市○○路二○之八號前遭竊），竟仍予以收受，並懸掛在其所有引擎號碼
    為四ＡＦ○七五七六二號之自用小客車上使用。嗣於九十三年三月十三日二十一
    時八分許，乙○○將前揭自小客車停放於臺中市○○區○○路上安停車場內時，
    為警查獲。
二、案經臺中市警察局第六分局報告臺灣臺中地方法院檢察署檢察官偵查後聲請簡易
    判決處刑。
    理  由
一、訊據被告即上訴人乙○○（下稱被告）固對於右揭其因自己所使用之ＡＨ－三六
    九二號自用小客車車牌遭註銷，而自真實年籍姓名不詳之成年人處收受甲○○遭
    竊之ＰＱ─九一五九號車牌二面，並懸掛在其所駕駛之自用小客車上，嗣於上開
    時地為警查獲之事實坦承不諱，惟矢口否認有何收受贓物犯行，辯稱：ＰＱ─九
    一五九號車牌二面係伊以前房客不知名之友人提供予伊使用，現伊已忘記該房客
    姓名。且伊收受該二面車牌後，曾上網查詢確認該二面車牌係屬已註銷之車牌，
    故伊並無贓物之認識云云。惟查，被告所使用之ＡＨ－三六九二號自用小客車因
    屬逾期檢驗車輛，而遭臺北市監理站於八十八年十二月二日逕行註銷上開車牌牌
    照，有臺北市交通事件裁決所九十三年五月二十四日北市裁三字第○九三三五六
    三四八○○號函一份在卷可稽。又前揭ＰＱ─九一五九號車牌二面係甲○○所有
    遭竊之車牌，業經被害人甲○○於警詢及審理中指陳明確，並有車輛竊盜、車牌
    失竊資料個別查詢報表─查詢車牌認可資料、贓物認領保管單、照片二張附卷可
    稽。再ＰＱ─九一五九號車牌曾於八十八年二月二十日因拒不過戶而遭註銷，固
    有交通部公路總局臺中區監理所彰化監理站於九十三年五月十四日以中監彰字第
    ○九三○○一一五九八號函檢送之車籍資料表一份附卷可按。然查，車牌應配對
    專屬車輛並需至交通監理單位登記後始得使用，且車輛遭查獲有違規情事常會依
    據車牌號碼處罰當時登記車主，縱屬因故遭註銷之車牌亦同，是一般人端無將有
    正當來源之車牌交予他人懸掛使用之理，此為一般成年男子俱知之常識，而被告
    係研究所畢業，在大學任教，專業是「犯罪防治」，業據被告於審理中供明在卷
    ，並有被告所提出其任教大學所出具之聘用函文一份在卷可憑，則依被告之智識
    程度對於此節自難諉為不知。再觀諸被告於審理中自承係因貪小便宜，為避免接
    到交通違規罰單才收受前揭車牌懸掛使用等語，及被告對於提供車牌予其使用之
    人之真實年籍姓名、地址及連絡電話等均不知悉，顯見二人無何交情可言，則依
    被告之智識程度，其又豈有放心收受該人提供之車牌且對車牌來源未生質疑之理
    。從而，被告顯係因自己車牌遭註銷，復為規避交通違規之處罰，而明知上開二
    面車牌係屬來路不明之贓物仍予收受使用無疑，其辯稱不知係來路不明之贓物云
    云，要係事後卸責之詞，不足採信。綜上所述，本案事證明確，被告犯行堪以認
    定。
二、核被告乙○○所為，係犯刑法第三百四十九條第一項之收受贓物罪。原審認被告
    犯有收受贓物罪，適用刑法第三百四十九條第一項、第四十一條第一項前段、罰
    金罰鍰提高標準條例第一條前段、第二條之規定，量處被告有期徒刑二月，如易
    科罰金，以三百元折算一日，其認事用法均無違誤，量刑亦屬適當。上訴意旨猶
    執陳詞，否認犯罪，為無理由，應予駁回。末查，被告前未曾受有期徒刑以上刑
    之宣告，有臺灣臺中地方法院檢察署刑案資料查註紀錄表及臺灣高等法院被告全
    國前案紀錄表各一份在卷可按，其因一時貪慾圖便，短於失慮致罹刑章，犯罪後
    已賠償被害人甲○○新臺幣五萬元達成民事和解，有和解書影本一紙附卷可稽，
    被告經此罪刑宣告教訓後，當知所警惕，信無再犯之虞，且甲○○於本院審理時
    亦當庭表示不再追究被告責任等語，本院綜核各情，因認對其所宣告之刑，以暫
    不執行為適當，爰併予宣告緩刑參年，以啟自新，併觀後效。
據上論斷，應依刑事訴訟法第四百五十五條之一第一項、第三項、第三百六十八條，
刑法第七十四條第一款，判決如主文。
中      華      民      國    九十三    年      六      月    二十三    日
                                臺灣臺中地方法院刑事第十庭
      審判長法  官  郭  瑞  祥
                                        法  官  蔡  建  興
                                        法  官  江  奇  峰
右正本證明與原本無異。
不得上訴。
                                        書記官
中      華      民      國    九十三    年      六      月    二十三    日
附錄本案所犯法條
刑法第三百四十九條第一項
收受贓物者，處三年以下有期徒、拘役或五百元以下罰金。
